臺灣屏東地方法院刑事裁定
111年度訴緝字第24號
聲  請  人  
即  被  告  鍾宏彬



選任辯護人  孫安妮律師（法扶律師）                    
上列被告因違反毒品危害防制條例案件（本院111年度訴緝字第2
4號），聲請具保停止羈押，本院裁定如下：
　　主　文
聲請駁回。
　　理　由
一、聲請意旨略以：被告鍾宏彬對於本案犯罪事實均坦承不諱，
    顯無串證或湮滅罪證之虞，所犯雖為最輕本刑5年以上有期
    徒刑之罪，惟被告既已坦承犯行，依法亦有減刑之機會，本
    案亦已審結，已無勾串證人之虞，又被告於本案行審理程序
    時，未能提出新臺幣（下同）1萬元之交保金，現已籌出金
    額，願以1萬元作為擔保金，爰聲請具保停止羈押等語（見
    訴緝卷第333至335頁）。
二、按被告及得為其輔佐之人或辯護人，得隨時具保向法院聲請
    停止羈押，刑事訴訟法第110條第1項定有明文。然法院准許
    上開具保停止羈押之聲請，其要件應以被告雖有刑事訴訟法
    第101條第1項各款或第101條之1第1項各款所示之羈押原因
    ，但已無羈押之必要，或另有同法第114條各款所示之情形
    ，始得為之；倘被告仍具法定羈押原因而有羈押之必要，復
    查無同法第114條各款所示不得駁回具保聲請停止羈押之情
    形者，法院即不應准許具保停止羈押，合先敘明。
三、經查：　　
　㈠被告鍾宏彬前因違反毒品危害防制條例案件，經本院於民國1
    10年10月28日以110年屏院進刑日緝字第178號發布通緝。被
    告緝獲後，本院於111年6月9日訊問時，認其涉犯毒品危害
    防制條例第4條第2項販賣第二級毒品罪，犯罪嫌疑重大，且
    被告所犯為最輕本刑5年以上有期徒刑之重罪，考量重罪常
    伴有逃亡之高度可能，且被告前經多次另案通緝，本案亦係
    通緝始到案，有事實足認有逃亡之虞，合於刑事訴訟法第10
    1條第1項第1款、第3款所定羈押原因，且非予羈押顯難進行
    審判程序，而有羈押之必要，裁定自同日起執行羈押，並於
    111年8月26日為有罪判決，判處有期徒刑6年6月，並於111
    年9月9日延長羈押乙次。
　㈡聲請人固以前詞主張無羈押原因，聲請具保停止羈押。惟被
    告所涉係屬最輕本刑5年以上有期徒刑之重罪，其為規避審
    判進行及刑罰執行而逃亡之可能性本即提高，且被告本案涉
    犯販賣第二級毒品甲基安非他命之犯行次數甚多，審酌常人
    面對重罪追訴更有脫免刑責而逃亡之可能，況被告前有多次
    通緝到案紀錄，本案亦係經合法傳喚、拘提未到庭，經通緝
    始到案，有臺灣高等法院通緝記錄表、本院通緝書及屏東縣
    政府警察局枋寮分局通緝案件移送書等件在卷為憑，顯見被
    告誠有規避審判、執行之傾向，自有相當理由足認有逃亡之
    虞，合於刑事訴訟法第101條第1項第1款、第3款所定羈押原
    因。
　㈢至被告雖請求以1萬元之擔保金，而主張無羈押之必要，請求
    准予停止羈押等語，惟審酌本案固於111年8月26日判決在案
    ，然羈押之目的在保全刑事偵查、審判及執行之進行，並確
    保刑事偵查及審判機關得以依法從事犯罪事實之調查與認定
    ，而本件辯論終結、宣判後，全案尚未確定，後續仍有上訴
    或執行程序須進行，自有保全本案審判進行及刑之執行之必
    要。若僅命其以1萬元具保、責付或限制住居等侵害較小之
    手段，顯與其遭判處之有期徒刑6年6月相距甚大，均不足以
    確保日後上訴審理或執行程序之順利進行。經權衡國家刑事
    司法權之有效行使、社會秩序及公共利益之維護、被告人身
    自由受限制之程度，本件尚難以具保或限制住居等其他方式
    ，代替羈押之執行，是對被告維持羈押處分，應屬適當，復
    有其必要，亦符合比例原則、最後手段性原則。
　㈣至聲請意旨所稱被告均坦承犯罪，並無勾串或湮滅證據之虞
    乙節，則因本案羈押原因乃係涉犯重罪且有相當理由足認有
    逃亡之虞，而與是否有勾串證人之虞無涉，不因此影響羈押
    原因之判斷，附此敘明。
四、此外，復查無刑事訴訟法第114條各款所列不得駁回具保聲
    請停止羈押之情形，本案被告聲請具保停止羈押，尚難准許
    ，應予駁回。
五、依刑事訴訟法第220條，裁定如主文。
中　　華　　民　　國　　111 　年　　10　　月　　6 　　日
                  刑事第六庭  審判長法  官  李宗濡  
                                    法  官  李松諺
                                    法  官  楊孟穎
以上正本證明與原本無異。
如不服本裁定應於裁定送達後5日內向本院提出抗告書狀敘述抗
告之理由抗告於臺灣高等法院高雄分院。
中　　華　　民　　國　　111 　年　　10　　月　　6 　　日
                                    書記官  李季鴻